【裁判字號】    95,訴,390
【裁判日期】    950929
【裁判案由】    毒品危害防制條例
【裁判全文】
臺灣宜蘭地方法院刑事判決               95年度訴字第390號
    公  訴  人  臺灣宜蘭地方法院檢察署檢察官
    被      告  甲○○
                        （現在臺灣宜蘭監獄另案執行中）
上列被告因毒品危害防制條例案件，經檢察官提起公訴（九十五
年度毒偵字第八三五號），本院合議庭裁定由受命法官獨任進行
簡式審判程序，爰不經通常程序判決如下：
    主  文
甲○○施用第一級毒品，累犯，處有期徒刑壹年。
    事  實
一、甲○○前因施用毒品案件，先後經本院依職權及依臺灣宜蘭
    地方法院檢察署檢察官之聲請，裁定送觀察、勒戒後，均認
    無繼續施用毒品之傾向，分別於民國八十七年九月二十五日
    及八十九年二月十五日觀察、勒戒執行完畢，並經本院於八
    十七年十月二十四日以八十六年度易字第一０六三號為免刑
    判決確定，及由該署檢察官於八十九年二月十五日以八十八
    年度偵字第二七七一號為不起訴處分。詎其又因施用第一級
    毒品海洛因（下稱海洛因）及第二級毒品安非他命（下稱安
    非他命）之案件，經本院依該署檢察官之聲請，裁定令其入
    戒治處所施以強制戒治（九十三年一月九日法律修正出所）
    ，並據該署檢察官提起之公訴，於九十一年十二月三十日以
    九十一年度訴字第三五六號判處有期徒刑九月及五月，並定
    應執行刑為有期徒刑一年確定，九十三年十一月十一日縮刑
    期滿執行完畢出監後，再因同時施用海洛因及安非他命之案
    件，經本院於九十五年七月十八日以九十五年度訴字第一九
    ０號判處有期徒刑一年確定（現正執行中）。詎仍不知悛悔
    ，復於九十五年七月二十一日某時許，在其位於宜蘭縣員山
    鄉○○路七十二號住處將海洛因及安非他命一起攙混在香菸
    內同時吸食。嗣於九十五年七月二十一日十五時三十四分許
    ，經警通知到案說明後採尿送鑑而悉上情。
二、案經宜蘭縣警察局移送臺灣宜蘭地方法院檢察署檢察官偵查
    起訴。
    理  由
一、上開事實，業據被告甲○○到庭供認不諱，復有慈濟大學醫
    學院濫用藥物檢驗中心所出具，呈嗎啡及安非他命陽性反應
    之檢驗總表一份存卷可稽，堪認被告之自白咸與事實相符，
    足可採信。又被告前因施用毒品案件，先後經本院依職權及
    依臺灣宜蘭地方法院檢察署檢察官之聲請，裁定送觀察、勒
    戒後，均認無繼續施用毒品之傾向，分別於八十七年九月二
    十五日及八十九年二月十五日觀察、勒戒執行完畢，並經本
    院於八十七年十月二十四日以八十六年度易字第一０六三號
    為免刑判決確定，及由該署檢察官於八十九年二月十五日以
    八十八年度偵字第二七七一號為不起訴處分。詎其又因施用
    海洛因及安非他命之案件，經本院依該署檢察官之聲請，裁
    定令其入戒治處所施以強制戒治（九十三年一月九日法律修
    正出所），並據該署檢察官提起之公訴，於九十一年十二月
    三十日以九十一年度訴字第三五六號判處有期徒刑九月及五
    月，並定應執行刑為有期徒刑一年確定，九十三年十一月十
    一日縮刑期滿執行完畢出監後，再因同時施用海洛因及安非
    他命之案件，經本院於九十五年七月十八日以九十五年度訴
    字第一九０號判處有期徒刑一年確定（現正執行中）等情，
    則有法務部全國檢察官線上查詢刑案人犯在監所最新資料報
    表及臺灣高等法院被告全國前案紀錄表各一份在卷足考。
    本件事證已臻明確，被告犯行洵堪認定，應予依法論科。
二、核被告甲○○之所為，係犯毒品危害防制條例第十條第一項
    、第二項之施用第一級、第二級毒品罪。其施用前持有海洛
    因及安非他命之行為，已為其施用之高度行為所吸收，均不
    另論罪。又其同時將海洛因及安非他命攙混一起施用，係以
    一行為同時觸犯前開二罪名，應依刑法第五十五條想像競合
    犯之規定，從一重之毒品危害防制條例第十條第一項施用第
    一級毒品罪處斷。末查，被告甲○○前因施用海洛因及安非
    他命之案件，經本院判處有期徒刑一年確定，九十三年十一
    月十一日縮刑期滿執行完畢出監之事實，已詳前述，茲於徒
    刑執行完畢後，五年之內故意再犯本件有期徒刑以上之罪，
    應依刑法第四十七條第一項累犯之規定加重其刑。審酌被告
    歷經毒品危害防制條例新制所定之觀察、勒戒與強制戒治之
    戒斷程序及刑罰之科處與執行後，仍無法確實戒除毒害，顯
    見尚難單憑己力戒斷毒癮，本有對之科處較長刑期助其隔離
    戒毒之必要，惟念其坦承犯行，態度尚佳，再參酌其犯罪動
    機、目的、手段、素行及造成社會整體潛在侵害程度等一切
    情狀，爰酌情量處如主文所示之刑，以資警懲。
據上論斷，應依刑事訴訟法第二百七十三條之一第一項、第二百
九十九條第一項前段，毒品危害防制條例第十條第一項、第二項
，刑法第十一條前段、第五十五條、第四十七條第一項，判決如
主文。
本案經檢察官賴慶祥到庭執行職務
中    華    民    國    95    年    9     月    29    日
                  刑事第二庭法  官  陳嘉年
以上正本證明與原本無異。
如不服本判決應於收受本判決後10日內向本院提出上訴書狀，其
未敘述上訴理由者，並得於提起上訴後10日內向本院補提理由書
狀(均須按他造當事人之人數附繕本)「切勿逕送上級法院」。
                            書記官  林嘉萍
中    華    民    國    95    年    9     月    29    日
附錄本案論罪科刑法條全文
毒品危害防制條例第十條第一項、第二項
施用第一級毒品者，處六月以上五年以下有期徒刑。
施用第二級毒品者，處三年以下有期徒刑。  .


司法院資訊處製作；財團法人民間司法改革基金會備份。
